ACORDAO-COMPLETO-2540358

ACÓRDÃO DE RELAÇÃO

ACÓRDÃO DE RELAÇÃO 1537/2022 ATA 25/2022 - PLENÁRIO

Acórdão 1537/2022-TCU-Plenário
Considerando que ao dar nova redação ao item 9.2 do Acórdão 2099/2015-TCU-Plenário, por equívoco, foi mantida a aplicação de multa ao responsável Francisco Eduardo Nascimento dos Santos, a despeito do provimento de seu recurso de reconsideração, conforme Acórdão 1405/2020-TCU-Plenário.
Os ministros do Tribunal de Contas da União, reunidos em sessão do Plenário, ACORDAM, com fundamento no artigo 143, inciso V, d, do RITCU, c/c o enunciado 145 da Súmula da Jurisprudência do TCU, em promover o apostilamento do Acórdão 2099/2015-TCU-Plenário, com a redação dada pelo Acórdão 1405/2020-TCU-Plenário, para fins de correção de erro material, mantendo-se os demais termos dos acórdãos ora retificados, de acordo com os pareceres emitidos nos autos.
Onde se lê: "9.2. aplicar aos responsáveis Goiana Construções e Prestações de Serviços Ltda. e A.P.B.J Construções Indústria Comércio e Serviços de Mão de Obra Ltda., Francisco Eduardo Nascimento dos Santos, Miguel Ângelo Pinto Martins, José Milton Lúcio do Nascimento, Suarez Leite Machado e Francisco de Assis Pinto Bilhar Júnior a multa prevista no art. 57 da Lei 8.443/1992, no valor individual de R$ 12.000,00 (doze mil reais) , com a fixação do prazo de quinze dias, a contar das notificações, para que comprovem, perante o Tribunal (art. 214, inciso III, alínea "a", do Regimento Interno) , o recolhimentos das dívidas ao Tesouro Nacional, atualizadas monetariamente desde a data do presente acórdão até a dos efetivos recolhimentos, se forem pagas após o vencimento, na forma da legislação em vigor";
Leia-se: "9.2. aplicar aos responsáveis Goiana Construções e Prestações de Serviços Ltda. e A.P.B.J Construções Indústria Comércio e Serviços de Mão de Obra Ltda., Miguel Ângelo Pinto Martins, José Milton Lúcio do Nascimento, Suarez Leite Machado e Francisco de Assis Pinto Bilhar Júnior a multa prevista no art. 57 da Lei 8.443/1992, no valor individual de R$ 12.000,00 (doze mil reais) , com a fixação do prazo de quinze dias, a contar das notificações, para que comprovem, perante o Tribunal (art. 214, inciso III, alínea "a", do Regimento Interno) , o recolhimentos das dívidas ao Tesouro Nacional, atualizadas monetariamente desde a data do presente acórdão até a dos efetivos recolhimentos, se forem pagas após o vencimento, na forma da legislação em vigor";
1. Processo TC-Processo 007.720/2012-2 (TOMADA DE CONTAS ESPECIAL) 
	1.1. Responsáveis: A. P. B. J. Construções e Serviços Ltda (07.405.573/0001-44) ; Carlos Eduardo Bandeira de Mello (XXX.857.793-XX) ; Debora Lopes de Araújo Bezerra de Menezes (XXX.759.214-XX) ; Edson Pereira de Sousa (XXX.799.063-XX) ; Egídio Cordeiro de Abreu Filho (XXX.394.363-XX) ; Francisco Eduardo Nascimento Santos (XXX.482.873-XX) ; Francisco de Assis Pinto Bilhar Júnior (XXX.750.432-XX) ; Goiana Construções e Prestações de Serviços Ltda - Me (07.192.755/0001-84) ; José Milton Lucio do Nascimento (XXX.955.303-XX) ; Marcos Barboza da Silva (XXX.676.458-XX) ; Miguel Ângelo Pinto Martins (XXX.715.123-XX) ; Roberto Soares Pessoa (XXX.137.353-XX) ; Suarez Leite Machado (XXX.171.173-XX) .
	1.2. Recorrentes: Egídio Cordeiro de Abreu Filho (XXX.394.363-XX) e Francisco Eduardo Nascimento Santos (XXX.482.873-XX) .
	1.3. Entidade: Prefeitura Municipal de Maracanaú/CE
	1.4. Relator: Ministro Jorge Oliveira.
	1.4.1. Ministro que se declarou impedido nos autos: Aroldo Cedraz.
	1.5. Representante do Ministério Público: Procuradora-Geral Cristina Machado da Costa e Silva.
	1.6. Relator da deliberação recorrida: Ministro-Substituto Augusto Sherman Cavalcanti
	1.7. Unidades Técnicas: Secretaria de Gestão de Processos.
	1.8. Representação legal: não há. 
	1.9. Determinações/Recomendações/Orientações: não há.

Prefeitura Municipal de Maracanaú/CE

A. P. B. J. Construções e Serviços Ltda (07.405.573/0001-44); Carlos Eduardo Bandeira de Mello (XXX.857.793-XX); Debora Lopes de Araújo Bezerra de Menezes (XXX.759.214-XX); Edson Pereira de Sousa (XXX.799.063-XX); Egídio Cordeiro de Abreu Filho (XXX.394.363-XX); Francisco Eduardo Nascimento Santos (XXX.482.873-XX); Francisco de Assis Pinto Bilhar Júnior (XXX.750.432-XX); Goiana Construções e Prestações de Serviços Ltda - Me (07.192.755/0001-84); José Milton Lucio do Nascimento (XXX.955.303-XX); Marcos Barboza da Silva (XXX.676.458-XX); Miguel Ângelo Pinto Martins (XXX.715.123-XX); Roberto Soares Pessoa (XXX.137.353-XX); Suarez Leite Machado (XXX.171.173-XX).

JORGE OLIVEIRA

não há.

TOMADA DE CONTAS ESPECIAL (TCE)

Secretaria de Gestão de Processos.